【裁判字號】    92,易,698
【裁判日期】    920423
【裁判案由】    毒品危害防制條例
【裁判全文】
臺灣高雄地方法院刑事判決              九十二年度易字第六九八號
    公  訴  人  臺灣高雄地方法院檢察署檢察官
    被      告  甲○○
右列被告因違反毒品危害防制條例案件，經檢察官提起公訴 (九十一年度毒偵字第七
四六八號），本院判決如左：
    主  文
甲○○連續施用第一級毒品，處有期徒刑柒月，扣案之第一級毒品海洛因粉末壹包（
淨重零點壹公克）沒收銷燬之；又連續施用第二級毒品，處有期徒刑肆月，扣案之
第二級毒品甲基安非他命晶體壹包（毛重約零點肆公克），及專供施用毒品所用之器
具玻璃球管支，吸食器壹組均沒收銷燬之。應執行有期徒刑拾月。扣案之第一級毒
品海洛因粉末壹包（淨重零點壹公克），第二級毒品甲基安非他命晶體壹包（毛重
約零點肆公克）及專供施用毒品所用之器具玻璃管支、吸食器壹組，均沒收銷燬之
。
    事  實
一、甲○○前於八十七年間因犯施用毒品罪，經台灣基隆地方法院八十七年度毒聲字
    四一二號裁定送執行觀察勒戒處分後，認無繼續施用毒品之傾向，經台灣基隆地
    方法院檢察署檢察官以八十七年度偵字第四０七三號八十七年十月十三日處分不
    起訴確定；但甲○○仍不知悔改，於八十八年間再因施用毒品罪，經台灣基隆地
    方法院八十八年度毒聲字第一三二五號裁定送觀察勒戒處分，仍認無繼續施用毒
    品之傾向，再經該院檢察署檢察官於八十八年七月二十八日以八十八年度偵自第
    四四六二號不起訴處分確定。詎甲○○猶不知悛悔，仍基於施用毒品海洛因之概
    括犯意，於九十一年十二月初某日及同年月十日，均在高雄市前鎮區鎮○○街四
    ０六巷二號二樓之二住處，均以將香菸點沾海洛因粉末再燃煙吸食之方式，連續
    施用第一級毒品海洛因二次，最後一次約係在九十一年十二月十日許施用。又甲
    ○○另行基於施用第二級毒品甲基安非他命之概括犯意，自九十一年十一月底某
    日起至同年十二月十八日止，同在上址住處內，均以將毒品甲基安非他命晶體以
    火燒烤使生煙霧再以口鼻吸食該毒品所生之霧化氣體之方式，連續施用第二級毒
    品甲基安非他命多次，平均每二至三日即施用一次，最後一次約係在九十一年十
    二月十八日在其上止住處內施用。旋於該十二月十八日十八時三十分許，甲○○
    駕駛車號ＩＣ－七八二六號自用小客車，行經高雄市○○區○○路、九順路口為
    警攔下臨檢，當場在車內扣得甲○○購買施用第一次毒品海洛因粉末一包（淨重
    ０．一三公克）及甲○○所有專用供其施用甲釷安非他命所用之玻璃球管吸食器
    乙支，後經警徵得甲○○同意帶返回其上址住處逕行搜索時，又查獲甲○○所有
    施用剩餘之第二級甲基安非他命晶體乙包（毛重約０．四公克），及甲○○所有
    專供施用甲基安非他命所用之吸食器乙組，玻璃球管二支。而後甲○○經本院九
    十一年度毒聲字第八一九八號裁定令入戒治處所施以強制戒治一年，現執行強制
    戒治中。
二、案經高雄市政府警察局左營分局移送台灣高雄地方法院檢察署檢察官偵查起訴。
    理  由
一、審理中訊據被告甲○○坦承右揭犯行不諱，復有當場查獲之粉末乙包，用剩之晶
    體乙包及如事實欄所載之玻璃球管吸食器三支（一支在洪汝潔之車號ＩＣ－七八
    二六號自小客車起出；另二支在其住處扣獲），吸食器乙組等物扣案足佐；而上
    開查獲之粉末經送法務部調查局鑑定，確係第一級毒品海洛因成份（淨重０．一
    三公克），復有該局編號：000000000號鑑定通知書在卷可按，此外被
    告於查獲時所採集之尿液，經送鑑定驗呈甲基安非他命俱陽性反應，復有高雄市
    立凱旋醫院煙毒尿液檢驗成績書在卷可稽；並查被告亦自承扣案之晶體乙包（係
    在被告住處搜獲）及其旋用罄餘之第二級毒品甲基安非他命晶體，其他扣案之吸
    食器、玻璃球管吸食器乃專供其施用甲基安非他命之器具等語綦詳，參酌被告自
    八十七年、八十八年有一次觸犯施用二級毒品罪名犯行等情狀，本院認被告上述
    自白各核與事實相符，事証已臻明確；至於被告於查獲時（九十一年十二月十八
    日）採集之尿液雖未因同時檢出嗎啡毒性反應，然被告自承其最後一次施用海洛
    因毒菸約係在九十一年十二月十日許，距查獲採尿已經逾七日以上，依現今以尿
    液檢驗毒品反應之定性檢驗方式，已雖再檢出毒品反應，此為現今醫學界之定見
    ，尚不能以尿檢報告未驗出嗎啡反應，做為推翻被告自白之論証，附予敘明。
    又被告甲○○前於八十七年間因犯施用毒品罪，經台灣基隆地方法院八十七年度
    毒聲字四一二號裁定送執行觀察勒戒處分後，認無繼續施用毒品之傾向，經台灣
    基隆地方法院檢察署檢察官以八十七年度偵字第四０七三號八十七年十月十三日
    處分不起訴確定；但甲○○仍不知悔改，於八十八年間再因施用毒品罪，經台灣
    基隆地方法院八十八年度毒聲字第一三二五號裁定送觀察勒戒處分，仍認無繼續
    施用毒品之傾向，再經該院檢察署檢察官於八十八年七月二十八日以八十八年度
    偵自第四四六二號不起訴處分確定，以上有被告之全國刑案資料查註紀錄表可按
    。被告於五年內三犯施用毒品罪，事證明確，應依法論罪科刑。
二、核被告甲○○所為，分係觸犯毒品危害防制條例第十條第一項施用第一級毒品罪
    ，及同條第二項施用第二級毒品罪。公訴意旨於此認被告僅犯持有第一級毒品罪
    ，尚有未合，此部分公訴法條應予變更。被告先後多次施用毒品海洛因，及連續
    施用毒品甲基安非他命，均各以相同手法為之，均時緊接，顯係各基於概括犯意
    為之，並所犯各係犯罪構成要件相同之罪，均應依連續犯之例各論以一罪。並被
    告所犯上開連續施用第一級毒品罪，及連續施用第二級毒品罪，乃手法殊異且分
    係觸犯不同之罪名，應依數罪併罰之例分論併罰。至於被告於施用毒品前，必各
    持有第一級毒品及持有第二級毒品，但被告於持有後均進而施用，其持有毒品之
    低度行為已經施用毒品之高度行為吸收，均不另諭持有第一級毒品及持有第二級
    毒品罪。爰審酌被告之人格、品行、經歷、犯罪之動機、行為之情節、被告施用
    毒品屢誠不悛，已獲不起訴處分寬宥二次，仍續犯不斷，可見被告無斷癮之意志
    ；惟念在被告本次施用時程尚短以數亦少，且所犯尚僅自戕身心無害及他人，及
    被告坦承犯行態度良好等一切情狀，爰酌情狀被告所犯上開二罪各量處如主文所
    示之刑，並定應執行有期徒刑十月。扣案之粉末乙包（淨重０．一三公克）已經
    鑑定係第一級毒品。海洛因成份；晶體一包（毛重約０．四公克）乃經被告自承
    証實係第二級毒品甲基安非他命；至其餘查獲之玻璃球管合計三支及吸食器一組
    ，均係被告所有並專供被告施用第二級毒品甲基安非他命所用之器具，均併依毒
    品危害法制條例第十八條第一項前段宣告沒收併銷燬之。
據上論斷，應依刑事訴訟法第二百九十九條第一項前段、第三百條，毒品危害防制條
例第十條第一項、第二項、第十八條第一項前段、刑法第十一條，第五十六條、第五
十一條第五款，判決如主文。
本件經檢察官李宛凌到庭執行職務。
中    華    民    國    九十二    年       四       月        二十三    日
                                  臺灣高雄地方法院刑事第五庭
                                      法  官  朱  盈  吉
右正本證明與原本無異。
如不服本判決，應於判決送達後十日內，向本院提出上訴狀。
                                      書記官  吳  金  霞
中    華    民    國    九十二    年       四       月        二十八    日


司法院資訊處製作；財團法人民間司法改革基金會備份。
